臺灣臺中地方法院刑事裁定
　　　　　　　　　　　　　　　　　　110年度聲字第3595號 
聲  請  人  臺灣臺中地方檢察署檢察官
受  刑  人  楊澄楓



上列聲請人因受刑人數罪併罰有二裁判以上，聲請定其應執行之
刑（110年度執聲字第2397號），本院裁定如下：
    主  文
楊澄楓因犯如附表所示各罪，所處如附表所示之刑，應執行有期
徒刑拾月，如易科罰金，以新臺幣壹仟元折算壹日。
    理  由
一、聲請意旨略以：受刑人楊澄楓因犯詐欺案件，先後經判決確
    定如附表，符合數罪併罰之要件，應依刑法第53條及第51條
    第5款之規定，定其應執行之刑，爰依刑事訴訟法第477條第
    1項規定聲請裁定，併請依照刑法第41條第1項、第8項，諭
    知易科罰金之折算標準等語。
二、按裁判確定前犯數罪者，併合處罰之；數罪併罰，有2裁判
    以上者，依刑法第51條之規定，定其應執行之刑，刑法第50
    條第1項前段、第53條分別定有明文。又依刑法第51條第5款
    規定，數罪併罰，分別宣告多數有期徒刑者，於各刑中之最
    長期以上，各刑合併之刑期以下，定其刑期，但不得逾30年
    。又按有二個裁判以上，經定其執行刑後，又與其他裁判併
    合而定其執行刑者，前定之執行刑當然失效，仍應以原來宣
    告之數個刑罰計算，而不以當時該數罪所定應執行刑為計算
    之基準，最高法院59年台抗字第367號裁定可資參照。又按
    法律上屬於自由裁量事項，尚非概無法律性之拘束，在法律
    上有其外部界限及內部界限。前者法律之具體規定，使法院
    得以具體選擇為適當裁判，此為自由裁量之外部界限。後者
    法院為自由裁量時，應考量法律之目的，法律秩序之理念所
    在，此為自由裁量之內部界限。法院為裁判時，二者均不得
    有所踰越。在數罪併罰而有二裁判以上，應定其應執行刑之
    案件，法院所為刑之酌定，固屬自由裁量事項，然對於法律
    之內、外部界限，仍均應受其拘束（最高法院92年度台非字
    第187號、94年度台非字第21號判決意旨參照）。末數罪併
    罰定其應執行之刑者，應由該案犯罪事實最後判決之法院檢
    察官聲請該法院裁定之，此所謂該案犯罪事實最後判決之法
    院，係指最後審理事實諭知判決之法院，且係以判決時為準
    ，不問其判決確定之先後（最高法院85年度台抗字第289號
    裁定、93年度台非字第160號判決同此看法）。本案被告所
    犯如附表所示案件，其犯罪事實最後判決之法院確為本院，
    故本院即有管轄權，合先敘明。
三、經查，本件受刑人楊澄楓因犯如附表所示之罪，經本院先後
    判處如附表所示之刑，並經分別確定在案。茲檢察官聲請定
    其應執行之刑，本院審核認聲請為正當，應定其應執行之刑
    ，爰定如主文所示之應執行之刑，並諭知易科罰金之折算標
    準。受刑人所犯如附表編號1至3所示之罪，業經本院以110
    年度聲字第1258號裁定定應執行刑有期徒刑7月確定，依上
    開最高法院裁判意旨，本院應受裁量權內部界限之拘束，於
    定本件應執行刑時，自不得逾有期徒刑11月之範圍，是本院
    認本件合併定其應執行刑為如主文所示，應屬適當。又附表
    所示之數罪，其法定刑最重本刑均為5年以下有期徒刑之刑
    之罪，原確定判決宣告之刑期均未逾有期徒刑6月，是本件
    受刑人所犯如附表所示之案件，雖總刑度已逾有期徒刑6月
    ，仍得諭知易科罰金之折算標準，附此敘明。
四、爰依刑事訴訟法第477條第1項，刑法第53條、第51條第5款
    ，刑法第41條第1項前段、第8項，裁定如主文。
中　　華　　民　　國　　110 　年　　9 　　月　　30　　日
                 刑事第三庭    法  官  吳孟潔
以上正本證明與原本無異。
如不服本裁定，應於收受送達後5日內向本院提出抗告狀。（應
附繕本）
　　　　　　　　　　　　　　　　書記官  陳羿方
中　　華　　民　　國　　110 　年　　10　　月　　1 　　日
                                
附  表 
 編          號         1        2        3  罪          名  詐欺 詐欺 詐欺  宣    告    刑  有期徒刑3月 有期徒刑3月 有期徒刑4月  犯  罪  日  期  108年4月8日 108年4月29日 108年4月8日  偵  查  機  關年  度  案  號  臺灣臺中地方檢察署108年度偵字第22445號 臺灣臺中地方檢察署108年度偵字第2 1192、29911號、109年度偵字第20568號 臺灣臺中地方檢察署108年度偵字第2 1192、29911號、109年度偵字第20568號 最  後事實審 法    院 臺灣臺中地方法院 臺灣臺中地方法院 臺灣臺中地方法院  案    號 109年度中簡字第1號 109年度簡字第1443號 109年度簡字第1443號  判決日期 109年1月9日 110年1月5日 110年1月5日 確  定判  決 法    院 臺灣臺中地方法院 臺灣臺中地方法院 臺灣臺中地方法院  案    號 109年度中簡字第1號 109年度簡字第1443號 109年度簡字第1443號  判    決確定日期 109年2月25日 110年2月20日 110年2月20日 是否為得易科罰金之案件  是 是 是 備           註  臺灣臺中地方檢察署109年度執字第4661號（編號1至3定應執行刑有期徒刑7月） 臺灣臺中地方檢察署110年度執字第3324號（編號1至3定應執行刑有期徒刑7月） 臺灣臺中地方檢察署110年度執字第3324號（編號1至3定應執行刑有期徒刑7月） 

 編          號         4 （以下空白）   罪          名  詐欺    宣    告    刑  有期徒刑4月    犯  罪  日  期  107年9月21日    偵  查  機  關年  度  案  號  臺灣臺中地方檢察署108年度偵字第27871號   最  後事實審 法    院 臺灣臺中地方法院    案    號 110年度簡字第581號    判決日期 110年6月10日   確  定判  決 法    院 臺灣臺中地方法院    案    號 110年度簡字第581號    判    決確定日期 110年8月25日   是否為得易科罰金之案件  是   備           註  臺灣臺中地方檢察署110年度執字第11125號